【裁判字號】    92,訴,1727
【裁判日期】    920731
【裁判案由】    毒品危害防制條例
【裁判全文】
臺灣板橋地方法院刑事判決                    九十二年度訴字第一七二七號
    公  訴  人  臺灣板橋地方法院檢察署檢察官
    被      告  甲○○
右列被告因違反毒品危害防制條例案件，經檢察官提起公訴（九十二年度毒偵緝字第
一三六號、九十二年度毒偵字第一二三九號），本院判決如左：
    主  文
甲○○連續施用第一級毒品，累犯，處有期徒刑拾月。
    事  實
一、甲○○曾於民國八十七年間，因違反麻醉藥品管理條例案件（非法施用安非他命
    罪），經本院依修正後之毒品危害防制條例規定，裁定送觀察、勒戒後，經勒戒
    結果，被判定無繼續施用毒品傾向，經本院於八十七年十月七日以八十七年度簡
    字第一二三號判決免刑確定。八十九年間，甲○○又因違反毒品危害防制條例案
    件，經臺灣板橋地方法院檢察署檢察官依毒品危害防制條例規定提出聲請，本院
    以八十九年度毒聲字第四九五號裁定送勒戒處所觀察、勒戒，經勒戒結果，被判
    定有繼續施用毒品傾向，經本院依同署檢察官之聲請，以八十九年度毒聲字第一
    二０八號裁定令入戒治處所強制戒治壹年確定（已執行完畢），甲○○並因該次
    違反毒品危害防制條例案件，經本院於八十九年四月十一日以八十九年度板簡字
    第五一二號判決，判處有期徒刑伍月，如易科罰金以佰元折算壹日確定，九十
    一年五月十日執行完畢。
二、甲○○猶不知悛悔，明知毒品安非他命屬毒品危害防制條例規定禁止持有、施用
    之第二級毒品（下簡稱：安非他命），竟基於施用安非他命之概括犯意，自九十
    一年十月某日起，迄同年十一月十四日止，連續在其臺北縣板橋市○○路○段四
    八四巷一０三號之住處，以將安非他命置於吸食器內，再以火置其下方燒烤使安
    非他命產生煙霧加以吸用之方式，先後多次施用安非他命。
三、甲○○復明知毒品海洛因屬毒品危害防制條例規定禁止持有、施用之第一級毒品
    （下簡稱：海洛因），竟基於施用海洛因之概括犯意，於九十一年十月某日起，
    迄同年十一月十三日至十四日某時點止，連續在上址，分別將海洛因混入內有液
    體之針筒再注射於血管以及以將海洛因置於吸食器內再以火置其下方燒烤之方式
    ，先後施用海洛因多次。甲○○其間並曾將海洛因、安非他命同置於吸食器內，
    以火置其下方燒烤之方式，同時施用海洛因、安非他命。
四、嗣於九十一年十一月十四日十八時十分許，經警在案外人陳俊成之帶領下至板橋
    市○○路○段四六五巷七四弄二八號地下一樓案外人邱奕興之住處，經由邱奕興
    之同意，入內搜索，在屋內衣櫃處扣得邱奕興所有之安非他命一包（淨重零點五
    公克）、吸食器二組。當時在屋內之甲○○因同涉犯毒品危害防制條例案件之犯
    罪，經警於九十一年十一月十五日凌晨零時五分至一時許之警詢中徵得甲○○同
    意所採取之尿液，經送鑑定結果，證實呈安非他命陽性反應及嗎啡陽性反應。十
    五當日，甲○○又經警依毒品危害防制條例第二十五條第二項規定通知採驗尿液
    ，其於十五日十一時十六分許，在臺北縣政府警察局海山分局接受採尿，其該次
    尿液送鑑定結果，證實呈安非他命陽性反應及嗎啡陽性反應。
四、案經臺北縣政府警察局海山分局分別報由臺灣板橋地方法院檢察署檢察官偵查起
    訴。
    理  由
一、訊據被告甲○○對於其右揭施用海洛因、安非他命之事實，均坦承不諱。而被告
    先後二次經警採取之尿液，經送經行政院衛生署藥物食品檢驗局認可之臺灣檢驗
    科技股份有限公司鑑定，經該公司以ＥＩＡ酵素免疫分析法初步檢驗，並以ＧＣ
    ／ＭＳ氣相層析質譜儀法確認檢驗，鑑驗結果，均呈安非他命陽性反應及嗎啡陽
    性反應之事實，亦有卷附之上開公司濫用藥物尿液檢驗報告二份可證。參諸海洛
    因於人體內會代謝成嗎啡，因此涉嫌海洛因之施用者係檢驗其尿液中之嗎啡反應
    等情，此為本院職務上已知之事實，被告亦自白其所施用者為海洛因，是被告所
    施用致尿液有嗎啡陽性反應之毒品應為海洛因之事實，亦應堪以認定。綜上論述
    ，本件事證明確，被告施用安非他命、海洛因犯行，均洵堪認定。
二、按安非他命屬毒品危害防制條例第二條第二項第二款規定之第二級毒品。核被告
    施用安非他命之行為，均係犯毒品危害防制條例第十條第二項之施用第二級毒品
    罪。被告先後多次施用安非他命犯行，時間緊接，觸犯犯罪構成要件相同之罪名
    ，顯係基於概括犯意反覆實施，為連續犯，依刑法連續犯之規定論以一罪。次按
    海洛因屬於毒品危害防制條例第二條第二項第一款規定之第一級毒品。核被告施
    用海洛因之行為，均係犯毒品危害防制條例第十條第一項之施用第一級毒品罪。
    被告先後多次施用海洛因犯行，時間緊接，觸犯犯罪構成要件相同之罪名，顯係
    基於概括犯意反覆實施，為連續犯，亦依刑法連續犯之規定論以一罪。被告施用
    安非他命、海洛因時之持有安非他命、海洛因之行為，各為高度之施用行為所吸
    收，均不另論罪。查被告曾將安非他命、海洛因同置於吸食器內，再以火置其下
    方燒烤之方式，同時施用安非他命、海洛因之情，為被告供述在卷，衡諸法務部
    調查局九十一年六月二十八日調科壹字第０九一００四二五一一０號函所稱：「
    海洛因及安非他命之吸食方式，依施用者之使用習慣而有所不同，並無一定模式
    可循。依本局以往鑑定之經驗，確曾於毒品證物及吸食工具等之檢驗發現前二者
    毒品摻雜之案例，故研判應有施用者將二者同置於吸食器內施用之可能，˙˙˙
    依據文獻之記載，海洛因之熔點約為攝氏一百七十度。甲基安非他命之熔點約為
    攝氏一百七十二度至一百七十四度（即熔點相近）」等語，被告此部分供述尚可
    採信。則被告於同時地，以同一方法，連續施用安非他命、海洛因，因其各次施
    用安非他命、海洛因，均僅有一個施用行為，同時觸犯上開二罪名，應構成想像
    競合犯。而被告先後多次施用安非他命犯罪及施用海洛因犯罪，應先各論以一連
    續施用第二級毒品罪及連續施用第一級毒品罪，再依刑法第五十五條想像競合犯
    之關係，從一重論以連續施用第一級毒品罪。公訴人起訴事實雖僅論及被告於九
    十一年十一月十五日凌晨零時五分許或十一時十六分許之前各九十六小時、二十
    六小時內某時點之施用安非他命、海洛因各一次之犯行，惟被告其餘施用安非他
    命犯行及施用海洛因犯行，與原起訴之被告各該次施用安非他命、施用海洛因行
    為，既分別有連續犯之裁判上一罪關係，為起訴效力所及，本院自應一併審判。
    查被告曾於八十九年間，因違反毒品危害防制條例案件，經本院於八十九年四月
    十一日以八十九年度板簡字第五一二號判決，判處有期徒刑伍月，如易科罰金以
    佰元折算壹日確定，九十一年五月十日執行完畢，有臺灣高等法院被告全國前
    案紀錄表、臺灣板橋地方法院檢察署刑案資料查註紀錄表各一份在卷可考，五年
    以內再犯有期徒刑以上之本罪，為累犯，依刑法累犯之規定，加重其刑。茲審酌
    被告有事實欄一所載之違反毒品危害防制條例等案件前科，有臺灣高等法院被告
    全國前案紀錄表、臺灣板橋地方法院檢察署刑案資料查註紀錄表各一份在卷可考
    ，猶不知悛悔，再為本案犯罪，其本案施用之毒品包含安非他命及海洛因，及被
    告本件犯罪屬自損犯性質等一切情狀，量處如主文所示之刑。
三、末按沒收係附隨於主刑，必該沒收物品與其所宣告主刑，具有關連性，方能諭知
    沒收（最高法院八十七年度臺上字第一六七八號判決意旨參照）。查警察於上址
    查獲被告等人時，固在邱奕興房間衣櫃內扣得安非他命一包等物，惟被告否認曾
    持用該包安非他命，邱奕興於偵查中亦自承扣案之安非他命及吸食器為其本人所
    有，有偵查筆錄在卷可稽，自難認該等扣案物與被告本案犯罪有關連性，揆諸前
    揭說明，尚不得於本件判決宣告沒收銷燬，應由檢察官另行處理，附此敘明。
據上論斷，應依刑事訴訟法第二百九十九條第一項前段，毒品危害防制條例第十條第
一項、第二項，刑法第十一條前段、第五十六條、第五十五條、第四十七條，判決如
主文。
本案經檢察官許梨雯到庭執行職務。
中        華        民        國      九十二    年    七    月  三十一  日
                                        臺灣板橋地方法院刑事第四庭
                                          法  官    王復生
右正本證明與原本無異。
如不服本判決，應於判決送達後十日內向本院提出上訴狀 (應附繕本) ，上訴於
臺灣高等法院。
                                          書記官    黃美雲
中      華      民      國      九十二      年    七    月三十一    日
附錄本案論罪科刑法條全文
毒品危害防制條例第十條：
施用第一級毒品者，處六月以上五年以下有期徒刑。
施用第二級毒品者，處三年以下有期徒刑。


司法院資訊處製作；財團法人民間司法改革基金會備份。
